【裁判字號】    90,易,97
【裁判日期】    900605
【裁判案由】    竊盜等
【裁判全文】
臺灣宜蘭地方法院刑事判決                              九十年度易字第九七號
    公  訴  人  臺灣宜蘭地方法院檢察署檢察官
    被      告  丙○○
    被      告  乙○○
右列被告等因竊盜案件，經檢察官提起公訴（八十九年度偵字第三三六五號），本院
判決如左：
    主  文
丙○○共同竊盜，累犯。處拘役拾日，如易科罰金，以佰元折算壹日。
乙○○共同連續竊盜，累犯，處拘役伍拾日，如易科罰金，以佰元折算壹日。
    事  實
一、丙○○前於八十八年間因竊盜案，經判處有期徒刑五月，於八十八年八月十四日
    執行完畢；乙○○於八十七年間因竊盜案，經判處有期徒刑五月，於八十八年一
    月十七日執行完畢，詎丙○○與乙○○二人竟基於意圖為自己不法所有之犯意聯
    絡，於八十九年十一月二十日晚間九時十五分許，在宜蘭縣冬山鄉○○路一Ｏ八
    號甲○○開設之張吉田商行外，共同竊盜該商行置於店外之空米酒瓶，共計一箱
    二十瓶，共同以腳踏車載運至同路一二七號「冬山農民超市」，並由丙○○搬至
    超市內向不知情之店員賴秀琴換取米酒二瓶、香菸一包、雞蛋二盒及一盒湯圓，
    二人即至冬山鄉○○路二十二號福德廟內食用之；另乙○○又基於與前述竊盜行
    為同一之概括犯意，於民國八十九年二月十一月二十一日凌晨三時三十分許，進
    入冬山火車站售票處，趁站務員丁○○離位時，自未上鎖之抽屜內竊取新台幣五
    百元，經警於冬山火車站候車室查獲。
二、案經宜蘭縣警察局羅東分局報請台灣宜蘭地方法院檢察署檢察官偵查起訴。
    理  由
一、訊據被告乙○○、丙○○對於右揭犯罪事實坦承不諱，核與被害人甲○○指訴、
    證人賴秀琴、丁○○於警訊中證述相符，此外並有贓物認領保管單二紙在卷可資
    佐證。事證明確，被告犯行應堪予認定。
二、核被告丙○○、乙○○二人意圖為自己不法之所有，而竊取他人之動產空米酒瓶
    ；被告乙○○在車站售票處抽屜竊取五百元，所為均係犯刑法第三百二十條第一
    項之竊盜罪。被告二人就所犯竊取空米酒瓶部分之犯行，有犯意聯絡及行為分擔
    ，為共同正犯。另被告被告乙○○先後二次犯行，時間緊接，方法相同，觸犯構
    成要件相同之罪名，顯係基於概括犯意為之，為連續犯，依刑法第五十六條之規
    定，以一罪論，並加重其刑。又查被告丙○○前於八十八年間因竊盜案，經判處
    有期徒刑五月，於八十八年八月十四日執行完畢；被告乙○○於八十七年間因竊
    盜案，經判處有期徒刑五月，於八十八年一月十七日執行完畢，有臺灣高等法院
    檢察署刑案紀錄簡覆表、臺灣高等法院被告全國前案紀錄表各一紙在卷可資佐憑
    ，被告丙○○、乙○○二人均於執行完畢後五年內再犯有期徒刑以上之本罪，被
    告丙○○應依刑法第四十七條累犯之規定，加重其刑，至被告乙○○則應依刑法
    第四十七條累犯之規定，遞加重其刑。爰審酌被告丙○○正值壯年時期，不思以
    正常途徑取得財物，反因一時貪念而竊取他人動產、目的、手段、所得利益甚微
    及對被害人造成之損害尚非鉅大、且已將竊盜之物返還被害人，坦承犯行及犯罪
    後態度等一切情狀，及被告乙○○正值壯年之際，不思以正當途徑取得財物，竟
    為一時貪念而竊取他人動產、目的、手段、所得利益甚微及對被害人造成之損害
    尚非鉅大、且已將竊盜所得之物返還被害人，坦承犯行及犯罪後態度等一切情狀
    ，分別量處如主文所示之刑，並諭知易科罰金折算標準，以示警懲。
三、公訴意旨另以：被告丙○○教唆被告乙○○於八十九年十一月二十一日凌晨三時
    三十分許，至冬山火車站售票處竊取五百元，因認被告丙○○涉有教唆竊盜犯行
    等語。按犯罪事實應依證據認定之，無證據不得推定其犯罪事實，刑事訴訟法第
    一百五十四條定有明文。又按共同被告所為不利於己之陳述，固有得採為其他共
    同被告犯罪之證據，惟此項不利之供述，依刑事訴訟法第二百七十條規定，仍應
    調查其他必要之證據，以察其是否與事實相符，自難專憑此項供述，為其他共同
    被告犯罪事實之認定。（最高法院三十一年上字第二四二三號判例）。經查公訴
    人認被告涉犯此部份教唆竊盜之犯行，無非被告乙○○於警訊、偵訊中不利於己
    之自白為其認定被告丙○○涉有教唆犯行之主要論據。然訊之被告丙○○堅決否
    認有公訴人所指之此部分犯行，雖被告乙○○於警訊、偵訊及本院審理中時供稱
    ：被告丙○○教唆其前往火車站竊取五百元等語，然本件僅有同案被告乙○○之
    供述，且本件現金五百元是由乙○○身上取出，況本件行為態樣與前述二人慣於
    一同參與犯罪行為並均分贓物之竊盜手段迥異，於欠缺其他積極證據佐證被告丙
    ○○有本件之教唆犯行之前提下，尚難專憑被告乙○○此項供述據認定被告丙○
    ○涉有教唆犯行，此外復查無其他積極證據足資證明被告確有此教唆部分之犯行
    ，其此部分之犯罪應屬不能證明，惟公訴人認此部分與被告右開有罪部分，有連
    續犯裁判上一罪之關係，爰不另為無罪之諭知，併予敘明。
據上論斷，應依刑事訴訟法第二百九十九條第一項前段，第二十八條、第五十六條、
第三百二十條第一項、第四十一條第一項、第四十七條，罰金罰鍰提高標準條例第一
條前段、第二條，判決如主文。
本案經檢察官林慧到庭執行職務
中    華    民    國    九十     年       六       月        五        日
                              臺灣宜蘭地方法院刑事第二庭
                                      法  官  李  毓  華
右正本證明與原本無異。
如不服本判決，應於判決送達後十日內向本院提出上訴狀。（應附繕本）
                                      書記官  林  慶  生
中    華    民    國    九十     年       六       月        七        日
附錄法條：
刑法第三百二十條
意圖為自己或第三人不法之所有，而竊取他人之動產者，為竊盜罪，處五年以下有期
徒刑、拘役或五百元以下罰金。
意圖為自己或第三人不法利益，而竊佔他人之不動產者，依前項之規定處斷。
前二項之未遂犯罰之。


司法院資訊處製作；財團法人民間司法改革基金會備份。
